【裁判字號】    99,易,320
【裁判日期】    991028
【裁判案由】    竊盜
【裁判全文】
臺灣屏東地方法院刑事判決               99年度易字第320號
公  訴  人  臺灣屏東地方法院檢察署檢察官
被      告  甲○○
選任辯護人  林宗儀  律師
被      告  袁本根
被      告  傅瑞雄
上列被告等因竊盜案件，經檢察官提起公訴（98年度偵字第8288
號、98年度偵字第8369號）及追加起訴（99年度偵字第6200號、
99年度偵字第7464號），茲因被告等就被訴事實為有罪之陳述，
經告知簡式審判程序意旨並聽取公訴人及被告之意見後，本院裁
定依簡式審判程序審理，判決如下：
    主  文
甲○○犯結夥三人以上攜帶兇器毀壞門扇及安全設備竊盜罪，處
有期徒刑壹年貳月，扣案行動電話壹支沒收。
袁本根犯結夥三人以上攜帶兇器毀壞門扇及安全設備竊盜罪，累
犯，處有期徒刑壹年肆月，扣案行動電話壹支沒收。
傅瑞雄犯結夥三人以上攜帶兇器毀壞門扇及安全設備竊盜罪，累
犯，處有期徒刑壹年貳月，扣案行動電話壹支沒收。
    事  實
一、袁本根前於民國83年間，因違反麻醉藥品管理條例等案件，
    經最高法院以84年度台上字第5271號判處應執行有期徒刑9
    年（後減刑為應執行有期徒刑7 年5 月）確定，執行至89年
    3 月4 日假釋出監付保護管束，後因於保護管束期間施用毒
    品，其假釋遭到撤銷而入監執行殘刑有期徒刑4 年5 月又18
    日，並於96年9 月29日縮刑期滿執行完畢。傅瑞雄前因施用
    毒品案件，經臺灣高雄地方法院以97年度審訴字第2526號判
    處應執行有期徒刑10月確定，於98年9 月4 日縮短刑期執行
    完畢。詎袁本根、傅瑞雄均不思悔改，與甲○○、張益清（
    張益清已另由檢察官提起公訴，經本院以98年度易字第1115
    號判處有期徒刑1 年6 月，張益清提起上訴，經臺灣高等法
    院高雄分院於99年4 月27日上訴駁回確定）共同基於意圖為
    自己不法所有，本於加重竊盜之犯意聯絡，於98年9 月14日
    6 時許，由張益清駕駛車牌號碼HA-8295 號自用小客車搭載
    甲○○、袁本根、傅瑞雄自高雄縣鳳山市鳳山火車站前往屏
    東縣內埔鄉○○村○○路48巷巷口（龍泉海軍陸戰隊營區旁
    ）後，袁本根及甲○○先行下車察看，張益清及傅瑞雄則在
    車上把風並負責接應。嗣於同日7 時30分許，渠等因見乙○
    ○外出購買早餐，乃推由袁本根進入乙○○住處行竊，甲○
    ○在巷口把風，甲○○遂尾隨乙○○殆乙○○遠離其住處時
    ，向袁本根表示可以進入乙○○住處，甲○○則在營區○○
    ○路旁把風等候，張益清及傅瑞雄則將車停於路旁等候接應
    。袁本根至乙○○位於屏東縣內埔鄉○○村○○路48巷9 號
    住處，由該址後方空屋旁樓梯上樓，再爬至乙○○住處2 樓
    ，以其自備之客觀上足以傷害人之生命、身體之不詳兇器，
    先破壞鋁製窗戶及玻璃，再沿2 樓鐵梯下樓至1 樓破壞後鐵
    門之鐵條後進入屋內，竊取乙○○所有置放住處抽屜及衣櫥
    之現金新臺幣（下同）350 萬元。得手後自上開營區○○○
    道路逃逸，張益清、傅瑞雄見袁本根拿行李袋步出巷口，知
    其得手，立即開車搭載袁本根及甲○○離去，載返鳳山火車
    站時，甲○○交付40萬元予張益清、交付40萬元予傅瑞雄，
    剩餘270 萬元則由袁本根及甲○○朋分花用。嗣於同日9 時
    許，乙○○返家發覺遭竊報警處理，為警循線查獲張益清，
    並扣得贓款只剩10,440元及行動電話1 支，再由張益清供述
    循線查獲甲○○，並查扣由甲○○於98年10月27日檢察官傳
    訊時主動交付之10萬元贓款，再由甲○○供述循線查獲袁本
    根，再由袁本根供述循線查獲傅瑞雄，始悉上情。
二、案經屏東縣政府警察局內埔分局報告及臺灣屏東地方法院檢
    察署檢察官自動檢舉偵查起訴。
    理  由
一、被告甲○○、袁本根、傅瑞雄3 人所犯均係死刑、無期徒刑
    、最輕本刑為3 年以上有期徒刑以外之罪，其等於準備程序
    就前揭被訴事實均為有罪之陳述，經告知簡式審判程序之旨
    ，並聽取其等與公訴人之意見後，本院認無不得或不宜改依
    簡式審判程序進行之情，爰依刑事訴訟法第273 條之1 第1
    項、第284 條之1 規定，裁定進行簡式審判程序，其證據調
    查依同法第273 條之2 所定原不受審判外陳述排除之限制；
    又被告3 人對於卷內各項證據亦不爭執證據能力，復無事證
    顯示有何違法取得或類此瑕疵之情，故卷內所列各項證據，
    自均有證據能力，合先敘明。
二、上揭犯罪事實，業據被告甲○○、袁本根、傅瑞雄3 人於審
    理中均坦承不諱，且互核情節相符，並與共同被告張益清供
    述及證人乙○○於警詢中指述之情節相符，此外復有扣押物
    品目錄表、刑案現場測繪圖、監視錄影光碟翻拍照片、被告
    甲○○所使用0000000000號、0000000000號行動電話與共同
    被告張益清所使用0000000000號、0000000000號行動電話之
    通聯紀錄附卷可稽，且有另案共同被告張益清所有行動電話
    1 支及被告甲○○交付供查扣之贓款10萬元扣案可資佐證。
    是認被告3 人之自白與事實相合，堪予採信，從而本件罪證
    明確，其等犯行洵可認定，應依法論科。
三、按刑法上所謂結夥3 人以上係指有共同犯罪之故意，結為一
    夥而言。把風行為，在排除犯罪障礙，助成犯罪之實現，在
    合同意思範圍內分擔犯罪行為之一部，故亦係共同正犯而應
    計入結夥之內（最高法院72年度台上字第3201號、76年度台
    上字第6676號判決意旨參照）。又事前同謀，事後分贓，並
    於實施犯罪之際，擔任在外把風，顯係以自己犯罪之意思而
    參與犯罪，即應認為共同正犯，司法院院字第2030號解釋可
    供參照（最高法院95年度台上字第3886號判決意旨參照）。
    本件被告甲○○、傅瑞雄及共同被告張益清事前即知悉此行
    係為行竊，並同意擔任把風之工作，復於被告袁本根入內行
    竊時，由被告甲○○、傅瑞雄及共同被告張益清在附近路邊
    負責把風，注意被害人是否返回，且於事後分得竊盜之款項
    ，是被告甲○○、傅瑞雄2 人事前既有參與謀議，於被告袁
    本根入內竊盜時並在附近與另1 名共同被告張益清分擔實施
    竊盜行為之把風工作，事後並均因而分得竊盜之款項，應認
    其等有共同參與本件竊盜被害人之犯行，係分擔犯罪行為之
    一部，是被告甲○○、傅瑞雄及共同被告張益清3 人自均應
    計入結夥人數之內。又門扇專指門戶，窗戶則屬防盜之安全
    設備（司法院73年廳刑一字第603 號意旨參照），是被告袁
    本根破壞被害人之後鐵門及鋁窗、玻璃，即屬毀壞門扇及安
    全設備。被害人之後鐵門及鋁窗玻璃遭到毀壞，顯非能徒手
    為之，足徵被告袁本根必定持有尖銳、堅硬之不詳工具始能
    毀壞鐵門及鋁窗玻璃，該不詳工具既能毀壞金屬及玻璃，客
    觀上自足以對人之生命、身體造成危害，應屬兇器無訛。
四、核被告甲○○、袁本根、傅瑞雄夥同共同被告張益清4 人持
    不詳工具毀壞門扇及安全設備竊盜之所為，係犯刑法第321
    條第1 項第2 款、第3 款、第4 款之加重竊盜罪。被告甲○
    ○、袁本根、傅瑞雄與共同被告張益清有犯意聯絡及行為分
    擔，均為共同正犯。被告袁本根於83年間，因違反麻醉藥品
    管理條例等案件，經最高法院以84年度台上字第5271號判處
    應執行有期徒刑9 年（後減刑為應執行有期徒刑7 年5 月）
    確定，執行至89年3 月4 日假釋出監付保護管束，後因於保
    護管束期間施用毒品，其假釋遭到撤銷而入監執行殘刑有期
    徒刑4 年5 月又18日，並於96年9 月29日縮刑期滿執行完畢
    。傅瑞雄前因施用毒品案件，經臺灣高雄地方法院以97年度
    審訴字第2526號判處應執行有期徒刑10月確定，於98年9 月
    4 日縮短刑期執行完畢等情，有臺灣高等法院被告前案紀錄
    表2 份附卷可稽，被告袁本根、傅瑞雄2 人於有期徒刑執行
    完畢後，5 年以內故意再犯有期徒刑以上之罪，均為累犯，
    均應依法加重其刑。爰審酌被告袁本根、傅瑞雄、甲○○3
    人素行均非佳，有臺灣高等法院被告前案紀錄表3 份附卷可
    稽，被告3 人均正值壯年，智識程度均中等，卻不思正當工
    作以獲取報酬，竟結夥3 人以上攜帶兇器毀壞門扇及安全設
    備竊盜，竊得金額高達350 萬元，犯罪所得甚鉅，被害人損
    失甚高，行徑嚴重破壞治安，且均未能完全賠償被害人損害
    ，惡性非輕，惟犯罪後均坦認犯行，態度尚可，參與程度不
    同，及被告袁本根繳回部分贓款等一切情狀，各量處如主文
    所示之刑，以示懲戒。按共同正犯因相互間利用彼此行為，
    以遂行其等犯意之實現，本於責任共同原則，對於共犯自均
    應為沒收之諭知（最高法院91年度台上字第5583號、89年度
    台上字第6946號判決意旨參照）。扣案行動電話1 支，為共
    同被告張益清所有供犯罪聯絡之用，業據共同被告張益清於
    該案供明在卷，依上開說明，應依刑法第38條第1 項第2 款
    之規定對被告3 人均宣告沒收；至扣案10萬元雖為被告甲○
    ○犯罪所得，惟屬被害人乙○○失竊之贓款，業據被告甲○
    ○供陳明確，故應發還被害人乙○○，爰不為沒收之諭知。
    而被告袁本根持以行竊之不詳工具，尚乏證據證明為被告袁
    本根、甲○○、傅瑞雄或共同被告張益清所有，且未經扣案
    ，復非違禁物，爰不為沒收之諭知，附此敘明。
據上論斷，應依刑事訴訟法第273 條之1 第1 項、第299 條第1
項前段，刑法第28條、第321 條第1 項第2 款、第3 款、第4 款
、第47條第1 項、第38條第1 項第2 款，判決如主文。
本案經檢察官許英輝到庭執行職務
中    華    民    國    99    年    10    月    28    日
                  刑事第三庭    法  官  陳茂亭
以上正本證明與原本無異。
如不服本判決應於收受判決後10日內向本院提出上訴書狀，並應
敘述具體理由；其未敘述上訴理由者，應於上訴期間屆滿後20日
內向本院補提理由書（均須按他造當事人之人數附繕本）「切勿
逕送上級法院」。
中    華    民    國    99    年    10    月    28    日
                                書記官  黃佳惠
本案論罪科刑法條：
中華民國刑法第321條
（加重竊盜罪）
犯竊盜罪而有左列情形之一者，處6 月以上、5 年以下有期徒刑
：
一、於夜間侵入住宅或有人居住之建築物、船艦或隱匿其內而犯
    之者。
二、毀越門扇、牆垣或其他安全設備而犯之者。
三、攜帶兇器而犯之者。
四、結夥三人以上而犯之者。
五、乘火災、水災或其他災害之際而犯之者。
六、在車站或埠頭而犯之者。
前項之未遂犯罰之。

司法院資訊處製作；財團法人民間司法改革基金會備份。
